【裁判字號】    99,訴,2878
【裁判日期】    990730
【裁判案由】    清償借款
【裁判全文】
臺灣臺北地方法院民事判決              99年度訴字第2878號
原      告  中國信託商業銀行股份有限公司
法定代理人  乙○○
訴訟代理人  丙○○
被      告  甲○○
上列當事人間請求清償借款事件，本院於民國99年7 月27日言詞
辯論終結，判決如下：
    主  文
被告應給付原告新臺幣捌拾柒萬壹仟捌佰伍拾參元，及如附表所
示之利息、違約金。
訴訟費用新臺幣玖仟伍佰捌拾元由被告負擔。
    事實及理由
壹、程序方面：
    按當事人得以合意定第一審管轄法院。但以關於由一定法律
    關係而生之訴訟為限。前項合意，應以文書證之，民事訴訟
    法第24條定有明文。本件依兩造所簽訂之信用卡約定條款第
    25條、簡易通信貸款約定書第9條，兩造合意以本院為第一
    審管轄法院，故原告向本院提起本件清償借款之訴，核與首
    揭規定，尚無不合，本院就本件清償借款之訴自有管轄權，
    合先敘明。
貳、實體方面：
一、原告起訴主張：被告於民國97年7月4日與原告訂立信用卡使
    用契約，並領用原告發行之信用卡1張，卡號為：0000-0000
    -0000-0000，依約被告即得持上開信用卡於特約商店記帳消
    費，但應於當期繳款截止日前向原告清償，或以循環信用方
    式繳付最低應繳金額，其餘部分按年息20%計付利息。詎被
    告嗣後未依約履行，依信用卡約定條款第22條之約定，被告
    所有之消費款均喪失期限利益，視為全部到期，被告至99年
    1月23日止累計消費記帳額共計有新臺幣（下同）182,503元
    未給付，其中160,271元為消費款，7,633元為循環利息，
    14,569元為手續費，依約被告除應給付上開消費款外，並應
    給付自99年1月24日起至清償日止，按年息20%計算之利息。
    另被告於97年7月4日向原告借款800,000元，約定分60期攤
    還，並訂於每月23日為攤還日，未按期攤還本息時，自遲延
    日起至清償日止，依應繳金額按年息20%加付違約金。詎被
    告至99年1月23日止，尚欠689,350元（其中本金677,034元
    ，利息12,316元）及自99年1月24日起至清償日止，按年息
    20%計算之利息，99年1月24日起至清償日止按年息20% 計付
    違約金未清償，依前開約定，被告即喪失期限利益，應全部
    清償。為此爰依信用卡使用契約及消費借貸契約提起本件訴
    訟等語，並聲明：被告應給付原告871,853元，及如附表所
    示之利息、違約金。
二、被告抗辯以：對原告之請求沒有意見，惟請求和解以一個月
    3,000元償還。並聲明：原告之訴駁回。
三、本件原告主張之事實，已據其提出與所述相符之信用卡申請
    書、簡易通信貸款申請書暨約定書、簡易通信貸款約定書、
    帳務明細、客戶消費明細表、信用卡約定條款為證，被告亦
    自認原告主張之事實，是自堪認原告之主張為真實。
四、從而，原告依信用卡使用契約及消費借貸契約之法律關係，
    請求被告給付如主文第1項所示之金額、利息及違約金，為
    有理由，應予准許。
五、訴訟費用負擔之依據：民事訴訟法第78條。
中    華    民    國    99    年    7    月    30    日
                  民事第五庭    法  官  吳佳薇
以上正本係照原本作成
如對本判決上訴，須於判決送達後20日內向本院提出上訴狀
中    華    民    國    99    年    7    月    30    日
                                書記官  黃曼琳

司法院資訊處製作；財團法人民間司法改革基金會備份。
